臺灣雲林地方法院刑事裁定
111年度聲字第808號
聲  請  人  臺灣雲林地方檢察署檢察官
受  刑  人  林煒強



上列聲請人因對受刑人數罪併罰有二裁判以上，聲請定其應執行
之刑，本院裁定如下：
    主  文
林煒強所犯如附表所示之罪刑，應執行有期徒刑捌年伍月。
    理  由
一、聲請意旨略以：受刑人林煒強因犯毒品危害防制條例等案件
    ，先後經判決確定（如附表），符合數罪併罰之要件，應依
    刑法第53條及第51條第5款之規定，聲請定其應執行之刑，
    爰依刑事訴訟法第477條第1項規定聲請裁定等語。
二、按「裁判確定前犯數罪者，併合處罰之。但有下列情形之一
    者，不在此限：一、得易科罰金之罪與不得易科罰金之罪。
    二、得易科罰金之罪與不得易服社會勞動之罪。三、得易服
    社會勞動之罪與不得易科罰金之罪。四、得易服社會勞動之
    罪與不得易服社會勞動之罪。前項但書情形，受刑人請求檢
    察官聲請定應執行刑者，依第51條規定定之」、「數罪併罰
    ，有二裁判以上者，依刑法第51條之規定，定其應執行之刑
    」、「數罪併罰，分別宣告其罪之刑，如宣告多數有期徒刑
    者，於各刑中之最長期以上，各刑合併之刑期以下，定其刑
    期，但不得逾30年」，刑法第50條、第53條、第51條第5款
    分別定有明文。所謂「裁判確定前」，應以聲請定執行刑之
    各罪中最先裁判確定案件之確定時為準；換言之，必須其他
    各罪之犯罪行為時，均在最先一罪判決確定前始符合數罪併
    罰之條件（最高法院98年度台非字第99號判決、106年度台
    抗字第1008號裁定意旨參照）。
三、又法律上屬於自由裁量事項，尚非概無法律性之拘束，在法
    律上有其外部界限及內部界限。前者法律之具體規定，使法
    院得以具體選擇為適當裁判，此為自由裁量之外部界限。後
    者法院為自由裁量時，應考量法律之目的，法律秩序之理念
    所在，此為自由裁量之內部界限。法院為裁判時，二者均不
    得有所踰越。在數罪併罰而有二裁判以上，應定其應執行刑
    之案件，法院所為刑之酌定，固屬自由裁量事項，然對於法
    律之內、外部界限，仍均應受其拘束（最高法院94年度台非
    字第21號判決意旨參照）。再數罪併罰中之一罪，依刑法規
    定得易科罰金，若因與不得易科罰金之他罪，併合處罰結果
    而不得易科罰金時，原可易科部分所處之刑，自亦無庸為易
    科折算標準之記載（司法院院字第2702號解釋、司法院大法
    官釋字第144號解釋及第679號解釋理由書意旨參照）。
四、經查：
　㈠受刑人前因竊盜案件，經本院以111年度易緝字第4號判決判
    處有期徒刑7月，於民國111年7月25日確定（如附表編號１所
    示）；復因竊盜、詐欺案件，經本院以111年度易字第333號
    判決分別判處有期徒刑5月、4月，並合併定應執行有期徒刑
    8月，於111年8月17日確定（如附表編號２、３所示）；又因
    違反毒品危害防制條例案件，經本院以111年度訴緝字第8號
    判決判處有期徒刑7年8月，於111年8月23日確定（如附表編
    號４所示），且各次犯行之時間均係在附表編號１判決確定前
    ，有附表所示各罪之判決書、臺灣高等法院被告前案紀錄表
    各1份在卷可憑。受刑人復依刑法第50條第2項規定，於111
    年9月14日具名請求檢察官向本院聲請就得易科罰金之刑（
    即附表編號２、３）、不得易科罰金之刑（即附表編號１、４）
    合併定其應執行刑，有臺灣雲林地方檢察署刑法第50條第1
    項但書案件是否請求定應執行刑調查表1份附卷足參（本院
    卷第59頁）。是檢察官聲請就上開各罪合併定執行刑，於法
    尚無不合，應予准許。
　㈡又受刑人所犯如附表編號２、３所示之罪刑，業經本院以111年
    度易字第333號判決判處應執行有期徒刑8月確定，依前開最
    高法院裁判意旨，本院應受裁量權內部界限之拘束，於定本
    件應執行刑時，不得逾8年11月之範圍。
　㈢爰本於罪責相當之要求，審酌受刑人所犯如附表所示各罪之
    犯罪類型及行為態樣：附表編號１、２為竊取他人財物，附表
    ３為以詐欺方式得利，上開3罪均屬侵害個人財產法益；附表
    ４則為販賣毒品，危害國民身心健康及社會秩序，侵害社會
    法益，罪質有別。又受刑人於各案中均坦承犯行，略見悔意
    ，而受刑人於上開調查表內表示對法院如何定執行刑無意見
    （本院卷第59頁），兼衡附表編號２、３之判決定刑時已為相
    當考量，暨受刑人所犯數罪整體非難評價等一切情狀，就其
    所犯如附表所示各罪，裁定其應執行之刑如主文所示。又本
    件附表編號２、３部分，原雖得易科罰金，惟依上開說明，即
    不再為易科罰金之諭知，併此敘明。
五、依刑事訴訟法第477條第1項、刑法第50條第2項、第53條、
    第51條第5款，裁定如主文。
中　　華　　民　　國　　111 　年　　10　　月　　5 　　日
                  刑事第七庭  法  官　鄭苡宣
以上正本證明與原本無異。
如不服本裁定，應於裁定送達後5 日內向本院提出抗告狀（須附
繕本）。
                              書記官  郭美儀
中　　華　　民　　國　　111 　年　　10　　月　　5 　　日
附表：受刑人林煒強定應執行刑案一覽表
編     號  １ ２ ３ ４ 罪    名  竊盜 竊盜 詐欺 毒品危害防制條例 宣告刑  有期徒刑7月 有期徒刑5月 有期徒刑4月 有期徒刑7年8月 犯罪日期  109年12月20日 110年10月30日 110年12月29日 110年3月16日 偵查機關 年度案號  臺灣雲林地方檢察署110年度偵字第3801號 臺灣雲林地方檢察署111年度偵字第1261、2965號 臺灣雲林地方檢察署111年度偵字第1261、2965號 臺灣雲林地方檢察署111年度偵字第2543、2809號 最後事實審 法 院 臺灣雲林地方法院 臺灣雲林地方法院 臺灣雲林地方法院 臺灣雲林地方法院  案 號 111年度易緝字第4號 111年度易字第333號 111年度易字第333號 111年度訴緝字第8號  判決日期 111年6月21日 111年7月20日 111年7月20日 111年7月26日 確定判決 法 院 臺灣雲林地方法院 臺灣雲林地方法院 臺灣雲林地方法院 臺灣雲林地方法院  案 號 111年度易緝字第4號 111年度易字第333號 111年度易字第333號 111年度訴緝字第8號  確定日期 111年7月25日 111年8月17日 111年8月17日 111年8月23日 是否為得易科罰金之案件  否 是 是 否 備     註  臺灣雲林地方檢察署111年度執字第1823號 ⒈臺灣雲林地方檢察署111年度執字第2060號 ⒉編號２、３合併定應執行有期徒刑8月 ⒈臺灣雲林地方檢察署111年度執字第2060號 ⒉編號２、３合併定應執行有期徒刑8月 臺灣雲林地方檢察署111年度執字第2114號